# 影视公司成本问题。

提问人：tangj2 时间：2019-05-25 11:24:46
代理记账一家亲戚的影视公司。
我准备采用零利率法结转影视成本，参考《影视企业会计核算办法》中有以下说明：
采用零毛利法时，如果取得的收入大于剩余成本，应将剩余成本一次结转完毕，如果预计在成本结转期内不能完全转销该影片的库存成本，则应在到期前的最后一次结转时将剩余成本全部结转计入销售成本。
我的问题是， 1 、零毛利法是不是收入多少就结转多少成本？比如收入 5 万，就结转 5 万成本。
2 、成本结转期是由企业自行规定吗？一般多少年合适？
谢谢

回答人：chenyiwei
1 、可以这样理解：零毛利法是不是收入多少就结转多少成本零毛利法是不是收入多少就结转多少成本。先把成本全部回收，后续再确认的收入就没有成本与之配比。但不建议滥用此方法，只有在不能使用计划收入比例法时才能使用该方法。
2 、一般建议在 2 年内将成本全部结转。